---
title: "headfirst statistics ch1"
layout: post
date: '`r Sys.time()`'
output:
  html_document: default
  pdf_document: default
tags:
- example1
- example2
published: no
---

Your markdown here!

```{r}
x = c(-0.77)
y = c(-1, 4, 9, 14, 19)
z = (x-y)^2
zz = c(0.977, 0.008, 0.008, 0.006, 0.001)
zzz = z*zz
result = sum(zzz)
result
```

```{r}

ee = list(x = c(1, 2, 3, 4, 5), p = c(0.1, 0.25, 0.35, 0.2, 0.1))
ff = list(x = c(-1, 4, 9, 14, 19), p = c(0.977, 0.008, 0.008, 0.006, 0.001))
gg = list(x = c(-2, 23, 48, 73, 98), p = c(0.977, 0.008, 0.008, 0.006, 0.001))
coo = list(x = c(-0.5, 1.5, 4.5, 9.5), p = c(0.8, 0.1, 0.07, 0.03))
week = list(x = c(10, 15, 20, 25), p = c(0.2, 0.5, 0.2, 0.1))
end = list(x = c(15, 20, 25, 30), p = c(0.15, 0.6, 0.2, 0.05))

a = list(x = c(20, 30, 40, 45), p = c(0.3, 0.4, 0.2, 0.1))
b = list(x = c(10, 15, 18), p = c(0.2, 0.6, 0.2))


ex <- function(x) {
  
  result <- x$x * x$p
  result <- sum(result)
  return(result)
  
}

ex(ee)
ex(ff)
ex(gg)
ex(coo)
ex(week)
ex(end)
ex(a) - ex(b)

varx <- function(x) {
  
  mu <- ex(x)
  var <- (x$x - mu)^2
  var <- var * x$p
  var <- sum(var)
  return(var)
}

varx(ee)
varx(ff)
varx(gg)
varx(coo)
varx(week)
varx(end)
varx(a) + varx(b)

```

1. 문제: A 극장에 있는 팝콘 기계가 한 주에 망가질 횟수의 평균은 3.4이다. 다음 주에 이 기계가 세 번 고장날 확률은 얼마일까?
```{r}
dpois(3, lambda=3.4)
```

2. 문제: 미국 한 고속도로에서, 하루에 교통사고가 평균 4번 일어난다고 합니다. 그러면 하루에 3번 고통사고가 날 확률은 얼마일까요?
```{r}
dpois(3, lambda=4)
```

3. 문제: 카메라를 파는 김씨 가게는 하루 평균 10대의 카메라는 판다. 그러면 하루에 카메라 한 대도 못 팔 확률은 얼마일까?
```{r}
dpois(0, lambda=10)
```

4. A 극장에 있는 팝콘 기계가 한 주에 망가질 횟수의 평균은 3.4이다. 그리고 음료수 기계가 있는데, 이 기계가 고장날 횟수의 평균은 2.3이다. 다음 주에 이  두 기계가 한 번도 고장나지 않을 확률은 얼마일까?
```{r}
a <- dpois(0, lambda = 3.4)
b <- dpois(0, lambda = 2.3)
a*b
```

5. 이 정거장에는 매 15분마다 버스가 한 대씩 온다. 15분 동안 버스가 한번도 오지 않을 확률은?

```{r}
dpois(0, lambda = 1/4)
dpois(0, lambda = 1)
```

6. 기차가 1년에 40회 정도의 비율로 고장이 나는 것을 나와 있다. 러브트레인이 만들어낼 엄청단 수익을 고려하겨 덱스터는 만약 기차가 1년에 52회 이하로만 고장이 난다면 계획대로 밀고 나가서 사업을 진행하는 것이 낫다고 판단했습니다. 이 확률을 구하세요!

```{r}
ppois(q = 52, lambda = 40, lower.tail = TRUE)

```

1. 문제: 4지 선다형 문제 3개에서 아무 번호나 답을 찍어서 1문제를 맞출 확률은?
```{r}
dbinom(x=1, size=3, prob=0.25)
```
2. 문제: 5지 선다형 시험 문제 20개에서 아무 번호나 선택해서 답을 찍은 경우, 5개 문제를 맞출 확률은?
```{r}
dbinom(x=5, size = 20, prob = 0.20)
```

3. 문제: OX 퀴즈 유형의 총 12문제 중에서 답을 임의로 찍어서 5개 이하로 맞출 확률은?
```{r}

## 다섯개를 맟출 확률을 구하면
dbinom(x=5, size=12, prob=0.5)
## 1개부터 다섯개를 맟출 확률을 구하면 다음과 같다.
dbinom(x=0:5, size=12, prob=0.5)
## 위의 것을 합하면 우리가 원하는 답을 구할 수 있다.
sum(dbinom(x=0:5, size=12, prob=0.5))
## 이렇게 해도 된다!
pbinom(5, size=12, prob=0.5)

```

4. 문제: 4지 선다형 시험 문제 40개에서 아무 번호나 선택해서 답을 찍은 경우, 30개 문제를 맞출 확률은?
```{r}

dbinom(x=30, size = 40, prob = 0.25)

```

5. 문제:식당의 하루에 예약을 해서 안 올 확률이 10%이다. 하루 200명이 예약 되었다면, 실제로 하루에 185명 이상 사람이 올 확률은?노쇼(no showㆍ자리를 예약해 놓고 취소 통고도 없이 나타나지 않는 고객)
```{r}

```

정규분포 문제: 중간고사를 봤는데, 평균이 72점이고, 표준편차가 10인 정규분포를 따르고 있다고 가정해봅시다. 이때 60점 이상 80점 이하의 학생의 비율은 얼마일까요?
```{r}

pnorm(q = 60, mean = 72, sd = 10)
pnorm(q = 80, mean = 72, sd = 10)
pnorm(q = 80, mean = 72, sd = 10) - pnorm(q = 60, mean = 72, sd = 10)

```
